【裁判字號】    98,上訴,4498
【裁判日期】    990129
【裁判案由】    毒品危害防制條例等
【裁判全文】
臺灣高等法院刑事判決                98年度上訴字第4498號
上  訴  人  臺灣桃園地方法院檢察署檢察官
被      告  乙○○
選任辯護人  韓邦財律師
被      告  甲○○
選任辯護人  江仁俊律師
上列上訴人因被告毒品危害防制條例等案件，不服臺灣桃園地方
法院97年度訴字第523號，中華民國98年9月22日第一審判決（起
訴案號：臺灣桃園地方法院檢察署96年度偵字第13583號、97年
度偵字第7997號），提起上訴，本院判決如下：
    主  文
上訴駁回。
    理  由
一、公訴意旨略以：被告乙○○係美商優比速國際股份有限公司
    臺灣分公司（以下簡稱UPS 快遞公司）之進出口貨物搬運分
    類之作業員，與甲○○（原名楊弘傑）係友人關係，均明知
    「愷他命（KETAMINE）」係毒品危害防制條例第2 條第2 項
    第3 款公告之第三級毒品，且係行政院依懲治走私條例第2
    條第4 項授權公告之「管制物品項目及其數額」所列甲項第
    4 款之管制進出口物，未經許可不得非法運輸進入我國境內
    ，詎乙○○藉由自身從事參與處理UPS 快遞貨物之便，竟於
    民國95年間，先受真實姓名年籍不詳，自稱「阿峰」之成年
    男子委託，相約由乙○○以所持用之行動電話門號00000000
    00及0000000000號撥打予甲○○持用之行動電話門號000000
    0000號轉委託甲○○依約定時間前往位在桃園縣蘆竹鄉○○
    路之UPS 快遞發貨中心處，代為收受「阿峰」自馬來西亞國
    寄出內裝有愷他命之包裹後，俟收受後由甲○○在位於桃園
    縣蘆竹鄉○○街201 號所經營之「晶釉專業汽車專業美容中
    心」附近處轉交予「阿峰」所指定之自稱「小陳」等之成年
    人，完成收貨後，乙○○與甲○○依約各可獲得新臺幣（下
    同）3千元之代價，嗣乙○○、甲○○均應允後，即與「阿
    峰」及其所指定不詳姓名年籍之「小陳」等成年人，共同基
    於運輸第三級毒品及私運管制物品進口之犯意聯絡，由甲○
    ○提供其友人工作場所即位於桃園縣蘆竹鄉○○街231-1號
    之「鄉村汽車修護廠」之住址，由「阿峰」連同上開「小陳
    」之人所使用行動電話之號碼0000000000號，一同作為部分
    郵寄包裹寄送至台灣收貨時聯絡之用，「阿峰」遂於96年5
    月間某時間，在馬來西亞國，將總計毛重12,773公克及12,
    680公克之愷他命，夾藏於48個濾水器濾心以每12個分裝1箱
    之方式，分裝為4箱後，再以包裹方式交不知情之UPS 公司
    人員，經由航空快遞方式，分別於96年5月24日（提單主號
    ：00000000000號，提單分號：Ｚ0000000000號，夾藏愷他命
    毛重6,380公克；提單主號：00000000000號，提單分號：
    Ｚ0000000000號，夾藏愷他命毛重6,393公克）及96年5月25
    日（提單主號：00000000000號，提單分號：Ｚ000 0000000
    號，夾藏愷他命毛重6,340公克；提單主號：0000 0000000
    號，提單分號：Ｚ0000000000號，夾藏愷他命毛重6,340公克
    ）凌晨各寄送2箱運輸進入我國境內，而分別於96年5月24日
    上午7時50分許及96年5月25日上午5時30分許，經內政部警
    政署航空警察局安檢隊與財政部台北關稅局海關人員執行Ｘ
    光檢視作業察覺可疑開箱查驗時發現，而扣得上開愷他命，
    乙○○發現後隨即於96年5月24日上午7時34分許以上開行動
    電話門號0000000000號撥打予甲○○持用之上開行動電話門
    號0000000000號，通知取消領貨，繼2人相約於96年5月24日
    下午，在臺北縣八里某處見面，乙○○並告知甲○○這幾天
    之包裹均勿領取，嗣因上開包裹均無人領取，航空警察局警
    員乃於96年5月25日下午14時43分，循線通知甲○○到案，
    查獲上情。因認被告乙○○、甲○○均涉犯毒品危害防制條
    例第4條第3項之運輸第三級毒品罪嫌及懲治走私條例第2條
    第1項之私運管制物品進口罪嫌。
二、證據能力
  (一)被告乙○○、甲○○於警詢、檢察官偵查中所為之自白，並
    無證據證明係出於強暴、脅迫、利誘、詐欺、疲勞訊問、違
    法羈押或其他不正之方法，且與事實相符，依刑事訴訟法第
    156條第1項規定，得為證據。
  (二)按傳聞法則之重要理論依據，在於傳聞證據未經當事人之反
    對詰問予以核實，乃予排斥，惟若當事人已放棄對原供述人
    之反對詰問權，於法院審判時表明同意該等傳聞證據可作為
    證據，基於證據資料愈豐富，愈有助於真實發現之理念，並
    貫徹刑事訴訟法修法加重當事人進行主義之精神，確認當事
    人對於證據能力有處分權之制度，傳聞證據經當事人同意做
    為證據，法院認為適當者，亦得為證據。另當事人於調查證
    據時，對於傳聞證據表示「沒有意見」，而未於言詞辯論終
    結前聲明異議，應視為已有將該等傳聞證據採為證據之同意
    ，此刑事訴訟法第159條之5定有明文。本案被告及辯護人於
    本院審理程序中已表示對卷內人證、書證、物證之證據能力
    均無意見，且迄本院言詞辯論終結前，被告及辯護人亦未爭
    執本案證據之證據能力，依刑事訴訟法第159條之5第2項之
    規定，應視為被告及辯護人已同意本案相關之傳聞證據均可
    做為證據，本院斟酌本案卷內之證據並非非法取得，亦無證
    明力明顯過低之情形，且經本院於審判期日依法進行證據之
    調查、辯論，被告於訴訟上之程序權，已受保障，前揭各該
    證據，均得採為證據。
三、按犯罪事實應依證據認定之，無證據不得認定犯罪事實；不
    能證明被告犯罪者，應諭知無罪之判決，刑事訴訟法第154
    條第2項、第301條第1項分別定有明文。又事實之認定，應
    憑證據，如未能發現相當證據，或證據不足以證明，自不能
    以推測或擬制之方法，為裁判基礎（最高法院40年臺上字第
    86號判例意旨參照）；另認定犯罪事實所憑之證據，雖不以
    直接證據為限，間接證據亦包括在內，然而無論直接證據或
    間接證據，其為訴訟上之證明，須於通常一般之人均不致有
    所懷疑，而得確信其為真實之程度者，始得據為有罪之認定
    ，倘其證明尚未達到此一程度，而有合理之懷疑存在而無從
    使事實審法院得有罪之確信時，即應由法院為諭知被告無罪
    之判決（最高法院76年臺上字第4986號判例意旨參照）。經
    核本件公訴意旨認被告乙○○、甲○○涉犯前揭罪嫌，無非
    係以航空警察局安全檢查隊查獲涉嫌毒品危害防制條例毒品
    初步鑑驗報告單、Ｘ光檢查儀注檢貨物報告表、台北關稅局
    扣押貨物（運輸工具）收據及搜索筆錄、進口快遞貨物簡易
    申報單、UPS快遞公司之快遞貨物簽收單查獲走私愷他命物
    品清冊、UPS快遞公司貨物簽收清冊、行動電話被告甲○○
    持用行動電話門號0000000000號與被告乙○○持用行動電話
    門號0000000000與0000000000號之雙向通聯紀錄、扣案毒品
    照片、內政部警政署刑事警察局96年7月5日刑鑑字第096008
    2122號鑑定書等件，為其主要論據。
四、訊據被告乙○○、甲○○固均坦承係某真實姓名年籍不詳綽
    號「阿峰」之成年男子以每件6千元之代價委託乙○○代覓
    他人簽領快遞包裹，乙○○遂邀由甲○○代為簽收領取「阿
    峰」所稱之快遞貨物，「阿峰」並指明提供之代價6千元由
    乙○○與甲○○均分。本件扣案之快遞包裹2件，即係被告
    乙○○、甲○○依渠等與「阿峰」間之約定方式所應簽收代
    領之貨，惟否認有何運輸第三級毒品愷他命犯行，均辯稱：
    「阿峰」係稱其以快遞方式進口之貨物為濾水器、濾心及不
    便進口之壯陽藥等物，且於本案為警查獲之前，已以相同之
    方式領取10數次包裹，均未曾遭海關查獲其中夾藏愷他命等
    違禁物，渠等實均無從知悉本次貨物內竟夾藏第三級毒品愷
    他命等語。經查：
（一）被告乙○○受某真實姓名年籍不詳綽號「阿峰」之成年男
      子以每件6千元之代價委託其代覓他人簽領快遞包裹，乙
      ○○遂邀由甲○○代為簽收領取「阿峰」所稱之快遞貨物
      ，「阿峰」並指明提供之代價6千元由乙○○與甲○○均
      分。而本件扣案之寄件地為馬來西亞國，由該國內某真實
      姓名年籍不詳之成年人透過不知情之UPS快遞公司人員，
      以航空快遞方式，分別於96年5月24日上午8時許以「MACH
      INE PARTS」名義申報進口（提單主號：00000000 000號
      ，提單分號：Ｚ0000000000號；提單主號：000000 00000
      號，提單分號：Ｚ0000000000號，收件地址：桃園縣蘆竹
      鄉○○街225號；收件人「MR.YUNG」）及96年5月25 日上
      午5時30分許以「TOOL KIT」名義申報進口（提單主號：
      00000000000號，提單分號：Ｚ0000000000號；提單主號：
      00000000000號，提單分號：Ｚ0000000000號；收件地址：
      桃園縣蘆竹鄉○○街231之1號；收件人：「MR.YUNG 」）
      運輸進入我國之快遞包裹各1件，即係被告乙○○、甲○
      ○依渠等與「阿峰」間之前開約定方式，所應由甲○○簽
      收代領之貨品等情，業據被告乙○○、甲○○2人於原審
      供承在卷，並有航空警察局安全檢查隊查獲涉嫌毒品危害
      防制條例毒品初步鑑驗報告單、Ｘ光檢查儀注檢貨物報告
      表、台北關稅局扣押貨物（運輸工具）收據及搜索筆錄、
      進口快遞貨物簡易申報單、UPS快遞公司之快遞貨物簽收
      單查獲走私愷他命物品清冊、UPS快遞公司貨物簽收清冊
      、行動電話被告甲○○持用行動電話門號0000000000號與
      被告乙○○持用行動電話門號0000000000與0000000000號
      之雙向通聯紀錄、扣案物照片等件在卷足憑。又上開扣案
      包裹2件之內容物經送內政部警政署刑事警察局鑑定，其
      外觀經檢視均為白色細晶體，經抽檢結果檢出第三級毒品
      愷他命成份，並推估驗前總純質淨重分別約11490.90公克
      、11443.13公克，此有內政部警政署刑事警察局96年7月5
      日刑鑑字第0960082122 號鑑定書附卷可稽，並有前開第
      三級毒品愷他命扣案足憑，是堪認被告乙○○、甲○○受
      「阿峰」之託原應代為簽收之上開UPS快遞包裹2件，其內
      確均含第三級毒品愷他命無訛。
（二）被告乙○○、甲○○均辯稱「阿峰」於本案為警查獲之前
      ，已以相同之方式領取10數次包裹，均未曾遭海關查獲其
      中夾藏愷他命等違禁物，是渠等實均無從知悉本次貨物內
      竟夾藏第三級毒品愷他命等語。
（三）經查：
   1、被告乙○○於警詢以迄原審審理中均供稱：「我在UPS快
      遞公司擔任進出口貨物搬運分類之作業員，年資16餘年。
      本案於96年5月24日、96年5月25日分別運抵我國而被查扣
      之快遞包裹2件，是我委託甲○○簽收，貨物係綽號『阿
      峰』之人所有。95年農曆過年前，『阿峰』到桃園國際機
      場UPS快遞公司向我詢問貨物進出口寄送問題。半年後，
      『阿峰』問我貨到台灣後可否幫忙簽收，我沒有答應，而
      向『阿峰』表示公司規定不能幫客戶領貨。後來『阿峰』
      又找我好幾次，請我幫他找收件地址及幫忙簽收貨物的收
      件人。『阿峰』說這些貨物是壯陽藥，我問『阿峰』是否
      確實如此，『阿峰』說那些東西不好由國外進口，怕被海
      關扣，所以想用快遞方式請我幫忙簽收。『阿峰』有拿壯
      陽藥給我看過，是長橢圓形的藥錠，『阿峰』是拿一個箱
      子，大小約是A4紙箱的一個半，裡面有約10個左右類似濾
      心的橢狀物，用塑膠袋包好散放在桶狀物內。『阿峰』說
      我可以試吃看看，但我不敢吃。我和甲○○是透過當兵時
      的學長認識的，甲○○的學長是我的鄰居，聊天之下才知
      道甲○○退伍後沒有經濟來源，我想說可以讓甲○○賺個
      外快。因為只需要負責簽收貨物，甲○○考慮數日後就答
      應幫『阿峰』代為簽收貨物。我跟甲○○說貨物是濾水器
      、濾心、壯陽藥。『阿峰』說甲○○收到貨物後他會自己
      處理，我自己沒有碰到過貨品。我從95年10月、11月間開
      始委託甲○○代為簽收貨物，約有10幾次，每次都是『阿
      峰』以6千元為代價，並交代我與甲○○平分這筆報酬，
      由我將3千元轉交給甲○○。本案96年5月24日、25日被查
      獲的物品，是我在貨物到的前2、3天電話通知甲○○去拿
      的，『阿峰』會在貨到前約6、7天左右以電話與我聯繫，
      有時親自來找我，有時用未顯示號碼的電話打給我，告知
      我貨物抵達時間及提單號碼。『阿峰』通知我之後，我接
      著通知甲○○，剛開始『阿峰』會給我提單號碼，讓甲○
      ○憑提單號碼領貨，後來『阿峰』只有直接告訴我領貨日
      期及次數，我再通知甲○○去領。因為公司外務常常碰到
      甲○○去領貨，所以看見甲○○就知道要領的貨物是哪一
      件。貨到後2、3天『阿峰』會拿現金給我，每次6千元，
      我再分給甲○○3千元。剛開始我並不是很相信『阿峰』
      ，我想過這些會不會是違禁品或毒品，怕貨物有問題，我
      告訴甲○○說如果怕貨有問題，叫他拆開來看看是不是藥
      塞進濾心，因為我們也不敢確定這是不是壯陽藥。警方提
      供的UPS快遞公司貨物簽收單，96年4月4日貨物提單分號
      Ｚ0 000000000號；96年4月20日貨物提單分號Ｚ0000000000
      號；96年4月25日貨物提單分號Ｚ000000000 0號、Ｚ00000
      00000號；96年4月26日貨物提單分號Ｚ0000000000、Ｚ0000
      000000號：96年4月27日貨物提單分號Ｚ0000000000號、
      Ｚ0000000000號；96年5月2日貨物提單分號Ｚ00000 00000
      號、Ｚ0000000000號；96年5月11日貨物提單分號Ｚ0000000
      000號、Ｚ0000000000號；96年5月16日貨物提單分號Ｚ0000
      000000號、Ｚ0000000000號；96年5月17日貨物提單分號
      Ｚ0000000000號、Ｚ0000000000號；96年5月18日貨物提單
      分號Ｚ0000000000號、Ｚ0000000000號；96年5月23日貨物
      提單分號Ｚ0000000000號、Ｚ000000000 0號，都是我通知
      甲○○去領貨。我們公司從國外進口到臺灣的貨物都需經
      過Ｘ光機檢查，還要報關，從第一次開始，這些貨物經過
      Ｘ光機檢查時，就都可以順利通過，沒有任何問題，經過
      一段期間，甲○○收貨也都沒有問題，後來我就想說可能
      確實是單純的藥錠。之前簽收的包裹，通過Ｘ光查驗時都
      沒有問題，只有為警查獲那一天的包裹是有問題的，我對
      於東西為何變成這樣也覺得很奇怪。」等語在卷。又被告
      甲○○於檢察官訊問時及原審審理中亦供稱：「我於95年
      開始受乙○○之委託幫忙簽收貨物，約有1、2年，次數約
      10幾次。乙○○告訴我快遞包裹內是濾水器或壯陽藥物，
      而我當時在農學社貨物公司上班，他要我收貨的地點是桃
      園縣蘆竹鄉○○路UPS快遞公司的發貨中心，就在我上班
      地方的對面，每次3千元是給我的工資，每次貨物都是以
      A3大小的紙箱，重量都差不多。乙○○沒有告訴我貨是哪
      裡來的，也沒有告訴我貨是誰要他取的。貨物快到的前1
      天或前3、4天，乙○○會打電話跟我說又貨物要到，一開
      始是給我提單號碼，叫我直接去UPS拿，後來因為領的次
      數頻繁了，箱子的外觀及住址都一樣，UPS的人一看就知
      道箱子是我的，而且箱子上面會寫『楊』。貨物簽收後，
      會有人電話聯絡要來取貨，大概有3、4個男子來拿過，『
      小陳』也有來過5次。一開始我有懷疑是否如此單純，所
      以我有偷拆看過裡面的東西，的確是濾水器的濾心，濾心
      外觀是黑色的，看起來好像是碳粉，應該是濾心，內層是
      什麼東西我沒有拆開看過。剛接觸貨物的前3次我有打開
      來看過，因為我會擔心裡面不知道是什麼東西。在每次的
      收貨中，都沒有問題，所以到後來，我也認為這些並不是
      比較有問題的東西。」等語甚明。又被告乙○○、甲○○
      所供上情，復有UPS快遞公司貨物簽收單在卷足稽，是被
      告乙○○、甲○○於96年4月4日、96年4月20日、96年4月
      25日、96年4月26日、96年4月27日、96年5月2日、96年5
      月11日、96年5月16日、96年5月17日、96年5月18日、96
      年5月23日，均曾以首揭方式受「阿峰」之委託順利簽收
      如上各件快遞包裹，而上開各件快遞包裹復未曾遭海關查
      獲有何夾帶毒品或違禁物之情，堪以認定。
   2、再者，快遞進口貨物於通關之際需以Ｘ光檢查儀全面驗貨
      ，除貨品本身為金屬，且該金屬材質係Ｘ光無法透視者外
      ，如貨物中夾藏其他物品，透過Ｘ光檢查儀均可檢出，且
      無法以貨物之包裝材質，使驗貨之航警人員或海關人員透
      過Ｘ光檢查時無法察覺其中夾藏其他物品。而愷他命係屬
      於礦物質，透過Ｘ光儀檢查係呈現淺綠色，縱以不同物品
      夾藏愷他命，亦不影響Ｘ光儀檢查之正確性。又證人即財
      政部台北關稅局驗貨分估人員蘇彥全於原審審理中亦證稱
      ：「我在財政部台北關稅局從事驗貨、分估4年多，今年
      第5年。驗貨的海關人員也兼Ｘ光判讀，我進入海關的第
      一年都在訓練Ｘ光判讀。關稅局和航警局在Ｘ光判讀工作
      上，是在一間Ｘ光室裡，同時有海關人員和航警局人員共
      同看螢幕判讀影像，2人共同判讀同一件貨物。所有的快
      遞貨物都要經過Ｘ光檢查。本案貨物的彩色圖片，是1個
      罐裝物裡面顯示出有橘色和綠色，橘色代表有機物，綠色
      代表無機物，綠色的可能會顯示是愷他命。快遞貨物若是
      顯示是橘色或綠色，不一定會拉下來查驗，但本案係在罐
      裝物裡，所以比較可疑，因為罐裝物裡面裝正常東西，應
      該要呈現單一顏色，若沒有裝東西，會呈現罐子材質的顏
      色。貨物過輸送帶時，在顯示過程中沒有時間讓海關和航
      警人員討論，頂多是其中一個人覺得可疑，按鈕將輸送帶
      停止或倒退，再來討論。」等語甚明。是揆諸上情，快遞
      貨物進口通關之際，均需經過Ｘ光檢查儀全面驗貨，且同
      一貨物同時有航警局人員及海關人員同時判讀，另第三級
      毒品愷他命為無機物，於Ｘ光檢查儀之螢幕上係呈綠色，
      而縱以其他材質包裹盛裝愷他命，亦無法影響Ｘ光儀檢查
      之正確性，顯見快遞貨物內夾藏第三級毒品愷他命而竟可
      順利規避Ｘ光檢查之可能性，微乎其微。況被告乙○○本
      身任職於UPS快遞公司，期間長達16餘年，且就快遞進口
      貨物需全面經過Ｘ光檢查儀檢驗通關一事知之甚詳，則其
      就快遞貨物倘確曾夾藏毒品等違禁物，將難以規避Ｘ光注
      檢查緝一節，更應了然於心。而本件被告乙○○、甲○○
      均自承自95年間即有受「阿峰」之託代為簽收快遞貨物之
      情，次數約有10數次，並均曾取得約定之報酬，且就卷附
      UPS 快遞公司貨物簽收單以觀，被告乙○○、甲○○於96
      年4 月4日起至96年5月23日止短短月餘之期間內，即以相
      同方式代為簽收「阿峰」所託之快遞包裹共約20件，是被
      告乙○○、甲○○以首揭方式、代價受「阿峰」之託代為
      簽收快遞貨物，前後歷時甚久、次數甚多、頻率甚繁，惟
      各次包裹均未曾遭查獲其中有任何一件包裹曾有夾藏毒品
      之情，是倘非驗貨之航警局人員及海關人員於各次由「阿
      峰」委託乙○○、甲○○簽收之快遞包裹通關之際，均同
      時恰巧誤判，即係被告乙○○、甲○○於本案為警查獲前
      受「阿峰」所託代為簽收之貨物，根本未曾夾藏任何毒品
      於其中。而航警局人員及海關人員於95年間迄本案查獲為
      止，在各次值勤時段輪值以X光檢查儀驗貨之人均不相同
      之情形下，會產生誤判應無可能，是堪認「阿峰」於本案
      為警查獲前，以每次6千元之代價委託被告乙○○、甲○
      ○代為簽收之各次快遞包裹，當未曾有何夾藏第三級毒品
      愷他命，其目的僅在取信被告乙○○、甲○○2人。是本
      件被告乙○○、甲○○於95年間初受「阿峰」委託代為簽
      收快遞貨物之初，固均曾懷疑包裹內是否夾藏有毒品或違
      禁物，惟乙○○因有所懷疑而請甲○○收貨時打開查看，
      甲○○亦打開查看，並未發現異狀，則被告2人於本案為
      警查獲之前，已歷經長期且多次之收貨經驗，而各次之貨
      物均未曾遭查獲夾藏有任何違禁物，則被告乙○○、甲○
      ○基此長期來均屬正常無異狀之經歷，而確信「阿峰」所
      委託代收之快遞貨物確僅為較易遭海關查扣之壯陽藥。是
      被告乙○○、甲○○所辯渠等已以相同之方式領取包裹10
      數次，均未曾遭海關查獲其中夾藏愷他命等違禁物，是渠
      等實均無從預見本次貨物內竟夾藏第三級毒品愷他命等語
      ，應可採信。況本案復查無其他任何積極佐證足認被告乙
      ○○、甲○○2人確實知悉本件遭查獲之快遞包裹2件夾藏
      有第三級毒品愷他命，是尚難僅以被告乙○○、甲○○於
      95年間初受「阿峰」之託代為簽收快遞包裹之際，曾一度
      懷疑包裹內可能夾藏有毒品或違禁物一節，即驟認被告乙
      ○○、甲○○2人亦可預見本次原欲代收之快遞包裹2 件
      內恐有夾藏毒品之可能。
五、綜上所述，依公訴意旨所舉證據，尚無足使本院形成被告乙
    ○○、甲○○確有公訴人所指運輸第三級毒品暨私運管制物
    品進口犯行之確信，此外，復查無其他積極證據足證被告有
    公訴人所指之犯行，依首揭法律意旨，既不能證明被告犯罪
    ，自應為無罪之諭知。原審調查後同此認定，為被告無罪之
    判決，並無違誤，公訴人上訴稱：被告二人於偵審中皆承認
    曾懷疑為阿峰男子簽收之包裹可能含毒品，卻仍以縱此仍不
    違其本意之未必故意，允阿峰為其簽收並收酬，且以此同方
    式接續簽收10數次，但被告二人既然在該10數次間並未確認
    其代收之包裹內容確非毒品，是本次被查獲之犯行，被告未
    必故意仍接續存在，不能僅因被告前10數次犯行均未被查獲
    ，即論斷被告二人之未必故意已因未被查獲而阻斷，原審判
    決認定尚有違誤等語。惟查被告乙○○、甲○○於95年間初
    受「阿峰」委託代為簽收快遞貨物之初，固均曾懷疑包裹內
    是否夾藏有毒品或違禁物，惟乙○○因有所懷疑而請甲○○
    於收貨時打開查看，甲○○亦打開查看，並未發現異狀，則
    被告2人於本案為警查獲之前，已歷經長期且多次之收貨經
    驗，而各次之貨物均未曾遭查獲夾藏有任何違禁物，則被告
    乙○○、甲○○基此長期來均屬正常無異狀之經歷，而確信
    「阿峰」所委託代收之快遞貨物確僅為較易遭海關查扣之壯
    陽藥。且依常理判斷，乙○○在UPS快遞公司擔任進出口貨
    物搬運分類之作業員16餘年，對快遞進口貨物需全面經過Ｘ
    光檢查儀檢驗通關一事知之甚詳，若包裹內藏匿毒品極易被
    查獲，而運毒罪之處罰甚重，被告2人如預見此次代收之貨
    物係毒品，當不可能僅以3千元之代價同意代收毒品而擔此
    重罪，檢察官認被告有共同運送毒品之未必故意，尚難證明
    ，是本案檢察官之上訴並無理由，應予以駁回。
據上論斷，應依刑事訴訟法第368條，判決如主文。
本案經檢察官侯寬仁到庭執行職務。
中    華    民    國    99    年    1     月    29    日
            刑事第十五庭  審判長法  官  吳昭瑩
                                法  官  吳炳桂
                                法  官  賴邦元
以上正本證明與原本無異。
如不服本判決，應於收受送達後10日內向本院提出上訴書狀，其
未敘述上訴之理由者並得於提起上訴後10日內向本院補提理由書
（均須按他造當事人之人數附繕本）「切勿逕送上級法院」。
                                書記官  鄭信昱
中    華    民    國    99    年    1     月    29    日


司法院資訊處製作；財團法人民間司法改革基金會備份。
